【裁判字號】    90,易,1596
【裁判日期】    901130
【裁判案由】    違反家庭暴力防治法等
【裁判全文】
台灣彰化地方法院刑事判決                          九十年度易字第一五九六號
    公  訴  人  臺灣彰化地方法院檢察署檢察官
    被      告  甲○○
右列被告因違反家庭暴力防治法等案件，經檢察官提起公訴（九十年度偵字第六七八
三號），本院判決如左：
        主  文
甲○○違反法院民事通常保護令所為禁止實施身體或精神上不法侵害之行為之裁定，
處有期徒刑參月，如易科罰金，以參佰元折算壹日。
        事  實
一、甲○○與乙○○係夫妻，二人間具有家庭暴力防治法第三條第一款所定之家庭成
    員關係。並曾因對乙○○實施家庭暴力行為，經本院民事庭於民國（下同）八十
    九年十二月八日，依家庭暴力法第十三條規定，以八十九年度家護字第二三七號
    民事通常保護令裁定，令其於十個月之期間內，不得對乙○○實施身體或精神上
    不法侵害之行為，不得直接或間接對於乙○○為騷擾之聯絡行為。詎甲○○於九
    十年三月十八日零時，甫因違反保護令案件，經台灣彰化地方法院檢察署檢察檢
    察官於九十年七月二十三日以九十年度偵字第四四四四號起訴在案。竟另行起意
    ，於九十年十月四日晚間六時許，在其位於彰化縣花壇鄉○○村○○街四一一號
    居所三樓，因不滿乙○○質問渠是否與另名女子交往，竟基於傷害之故意，出手
    毆打李女之頭臉頰及頭部數下，致令乙○○受有頭部外傷之傷害，並以穢語「幹
    你娘」辱罵之，對直接對李女為騷擾之聯絡行為及實施身體上及精神上不法侵害
    之行為，違反法院所為前述裁定。
二、案經被害人乙○○訴由彰化縣警察局彰化分局報請台灣彰化地方法院檢察署檢察
    官偵查起訴。
        理  由
一、訊據被告甲○○僅承認有於前開時、地以穢語辱罵告訴人乙○○，但矢口否認有
    傷害之犯行，辯稱：僅有推告訴人之左肩而已，是她自己跌倒撞傷云云，惟查，
    右開事實業據告訴人乙○○於偵審中指訴歷歷，而被告甲○○於警訊時及偵查中
    均亦坦承：有用右手推乙○○左肩等語。又告訴人所受傷勢復有彰化基督教醫院
    醫師驗明填有診斷書一紙在卷可稽，並經本院以八十九年度家護字第二三七號核
    發民事通常保護令在案，亦有該保護令一紙附卷足稽，足見告訴人所受之上開傷
    害確係由被告毆打所致，罪證至為明確，犯行洵堪認定，被告空言否認，不足採
    信，應予依法論科。
二、按被告甲○○係告訴人乙○○之配偶，雙方具有家庭暴力防治法第三條第一款之
    家庭成員關係，其違反本院令其不得對乙○○實施身體或精神上不法侵害行為之
    以及不得為騷擾之聯絡行為之裁定，並毆打乙○○成傷。核其所為，係犯家庭暴
    力防治法第五十條第一款、第二款之違反保護令罪及刑法第二百七十七條第一項
    之傷害罪。被告一行為而觸犯上開二罪名，為想像競合犯，應依刑法第五十五條
    之規定，從一較重之違反保護令罪處斷。又被告雖違反前開保護令中不得對乙○
    ○實施身體上及精神上不法侵害行為以及不得為騷擾之聯絡行為之規定，惟法院
    依同法第十三條規定核發保護令者，該保護令內之數款規定，均係保護令之內容
    ，被告如同時違反保護令內數款規定，仍僅係違反一保護令，應僅論以一違反保
    護令罪，附此敘明。爰審酌被告前曾違反保護令仍不知悔改，復再實施家庭暴力
    之行為，惡行非輕，暨其品行、犯罪之動機、手段、方法、所生之危害及犯罪後
    之態度等一切情狀，量處如主文所示之刑，並諭知易科罰金之折算標準，以示懲
    儆。
據上論斷，應依刑事訴訟法第二百九十九條第一項前段，家庭暴力防治法第五十條第
一款、第二款，刑法第十一條前段、第二百七十七條第一項、第五十五條、第四十一
條第一項前段，罰金罰鍰提高標準條例第一條前段、第二條，判決如主文。
本案經檢察官廖曉萍到庭執行職務。
中      華      民      國      九十    年     十一    月     三  十    日
                                     臺灣彰化地方法院刑事第二庭
                                         法      官  康  弼  周
右正本證明與原本無異。
如不服本判決，應於判決送達後十日內，向本院提出上訴狀( 須附繕本 )。
告訴人或被害人對於判決如有不服具備理由請求檢察官上訴者，其上訴期間之計算係
以檢察官收受判決正本之日期為準。
                                         法院書記官  莊  金  屏
中      華      民      國      九十    年     十二    月       七      日
刑法第二百七十七條
傷害人之身體或健康者，處三年以下有期徒刑，拘役或一千元以下罰金。
犯前項之罪，因而致人於死者，處無期徒刑或七年以上有期徒刑，致重傷者，處三年
以上，十年以下有期徒刑。
家庭暴力防治法第五十條
違反法院第十三條、第十五條所為之下列裁定者，為本法所稱之違反保護令罪，處三
年以下有期徒刑、拘役或科或併科新臺幣十萬元下罰金：
一、禁止實施家庭暴力行為。
二、禁止直接或間接騷擾、接觸、通話或其他連絡行為。
三、命遷出住居所。
四、遠離住居所、工作場所、學校或其他特定場所。
五、命完成如害人處遇計畫：戒癮治療、精神治療、心理輔導或其他治療、輔導。


司法院資訊處製作；財團法人民間司法改革基金會備份。
